臺灣桃園地方法院民事裁定　九十一年度聲繼字第五六號
　　聲　明　人　乙○○
　　代　理　人　陳聰緯
右聲明人聲明繼承遺產事件，本院裁定如左：
    主      文
聲明駁回。
程序費用由聲明人負擔。
    理      由
一、本件聲明意旨略以：相對人即被繼承人甲○○係民國（下同）九年六月三日生，
    於八十八年六月三日死亡，生前設籍桃園縣八德市○○里○○鄰○○街一一八巷
    十二號，在台並無結婚，故無得為繼承之親屬；聲明人即繼承人為相對人在大陸
    地區之繼承人，為表示繼承，爰依台灣地區與大陸地區人民關係條例第六十六條
    第一項之規定，向鈞院為繼承之表示等語，並提出甲○○之戶籍謄本、繼承順位
    表、中華人民共和國河南省汝南縣公證處（二○○二）汝公證民字第一一號親屬
    委託書、委託公證書、同處（二○○二）汝公證民字第一○號親屬關係公證書及
    財團法人海峽交流基金會（九一）核字第○二三○三五號、第○二三○三七號證
    明等為憑。
二、按民法第一千一百四十八條前段規定，繼承人自繼承開始時，除本法另有規定外
    ，承受被繼承人財產上之一切權利義務；同法第一千一百三十八條規定，遺產繼
    承人，除配偶外，依左列順序定之：（一）直系血親卑親屬。（二）父母。（三
    ）兄弟姐妹。（四）祖父母。另按，被繼承人為大陸地區人民者，關於繼承，依
    該地區之法律，但在臺灣地區之遺產，適用臺灣地區之法律，臺灣地區與大陸地
    區人民關係條例第六十條亦定有明文。查本件聲明人主張其為相對人甲○○之妹
    ，固提出前述公證書、親屬關係證明書等以資為證，並提出相對人回大陸之照片
    三紙、相對人之乾兒子凌甲文書寫予相對人於大陸地區兄長之子之書信二份為憑
    ；惟查，聲明人提出之相片三紙，僅有相對人於大陸地區之留影，尚無聲明人之
    跡；另聲明人提出之書信二份，乃為相對人之乾兒子凌甲文寫給相對人於大陸地
    區兄長之子，尚非書寫予聲明人；另關係人凌甲文到庭陳稱，其與相對人同住三
    、四十年，僅據相對人告知有兄弟在大陸地區，惟從未聽聞有聲明人之資料，其
    陪同相對人至大陸地區探親，亦未見過聲明人（見本院九十一年八月九日訊問筆
    錄）。綜上，參諸聲明人提出之資料及關係人凌甲文之陳述，尚難認聲明人即為
    相對人之妹。職是，聲明人本於臺灣地區與大陸地區人民關係條例第六十六條之
    規定，向本院為繼承之表示，尚非有據，故應予駁回。
三、爰依非訟事件法第八條第一項前段，裁定如主文。
中　　　華　　　民　　　國　　九十一　　年　　　八　　　月　　 十四　　 日
                　　          臺灣桃園地方法院民事第二庭
~B法　　　官　陳心婷
右為正本係照原本作成
如對本裁定抗告須於裁定送達後十日內向本院提出抗告狀
中　　　華　　　民　　　國　　九十一　　年　　　八　　　月　　 十六　　 日
~B法院書記官　黃文琪
